【裁判字號】    99,交聲,540
【裁判日期】    990630
【裁判案由】    交管條例聲異
【裁判全文】
臺灣板橋地方法院交通事件裁定        99年度交聲字第540號
原處分機關  交通部公路總局臺北區監理所蘆洲監理站
異  議  人
即受處分人  甲○○
上列異議人即受處分人因違反道路交通管理處罰條例案件，對於
交通部公路總局臺北區監理所蘆洲監理站於民國九十八年十二月
十一日以北監蘆字第裁46-C00000000號裁決書所為之裁決處分，
聲明異議，本院裁定如下：
    主  文
異議駁回。
    理  由
一、按汽車駕駛人，行經有燈光號誌管制之交岔路口闖紅燈者，
    處新台幣（下同）一千八百元以上五千四百元以下罰鍰，道
    路交通管理處罰條第五十三條第一項定有明文；又違反上開
    規定者，應記違規點數三點之處分，同條例第六十三條第一
    項第三款亦有明定。
二、原處分意旨略以：本件異議人即受處分人甲○○於民國九十
    八年九月十三日十三時四十七分許，騎乘車牌號碼為DOV-七
    六一號輕型機車，行經有燈光號誌管制之臺北縣三重市○○
    路○段一三六號巷口時，因有「闖紅燈」（直行）之違規，
    經臺北縣政府警察局三重分局永福派出所執勤警員當場以北
    縣警交大字第C 00000000號違反道路交通管理事件
    通知單舉發，嗣異議人依法提出申訴，經交通部公路總局臺
    北區監理所蘆洲監理站於九十八年十二月十一日以北監蘆字
    第裁46-C00000000號裁決書裁處異議人罰鍰四千五百元，並
    記違規點數三點。異議意旨略以：異議人被員警攔下開立闖
    紅燈之罰單時，員警並未告知此單據即是繳費單，伊以為會
    再另外寄繳費單，故伊一直未去繳費，始被裁處最高罰鍰四
    千五百元，員警應當場特別說明，伊並非故意不繳，為此聲
    明異議等語。
三、經查：上揭異議人車輛有闖紅燈之違規，並經警當場攔停舉
    發之事實，為異議人所不爭執，並有臺北縣警察局三重分局
    九十九年一月七日北縣警重交申字第0980066358號函附卷可
    稽，自堪認定。異議人雖以前揭情詞置辯，惟按道路交通管
    理處罰條例所定罰鍰之處罰，受處罰人接獲違反道路交通管
    理事件通知單後，於十五日內得不經裁決，逕依第九十二條
    第三項之罰鍰基準規定，向指定之處所繳納結案；不服舉發
    事實者，應於十五日內，向處罰機關陳述意見；其不依通知
    所定期限前往指定處所聽候裁決，且未依規定期限繳納罰鍰
    結案或向處罰機關陳述意見者，處罰機關得逕行裁決之，道
    路交通管理處罰條例第九條第一項定有明文。又按行為人有
    道路交通管理處罰條例之情形者，應填製舉發違反道路交通
    管理事件通知單（以下簡稱通知單），並於被通知人欄予以
    勾記，當場舉發者，應填記駕駛人或行為人姓名、性別、出
    生年月日、地址、身分證統一編號及車主姓名、地址、車牌
    號碼、車輛種類。被查獲之駕駛人或行為人為受處分人時，
    應於填記通知單後將通知聯交付該駕駛人或行為人簽名或蓋
    章收受之，違反道路交通管理事件統一裁罰基準及處理細則
    第十一條第一項第一款亦規定甚明。經查，本件執勤員警因
    於上開時、地發現異議人騎乘機車闖紅燈之違規行為，遂予
    攔停當場填製舉發通知單，並將通知聯交由異議人簽收，此
    有上開臺北縣政府警察局三重分局函暨舉發通知單收執聯在
    卷足憑，核諸該舉發通知單上確有異議人「甲○○」之簽名
    ，且異議人對於員警取締當時有交付單據之事實並不爭執，
    復衡諸本件舉發員警與異議人素不相識，亦無怨隙，應無使
    異議人於舉發通知單簽名後，故意隱匿上開通知聯而未交付
    異議人之理，足認本件舉發通知單確經異議人當場簽收而完
    成舉發程序，舉發員警自無須再將該舉發通知單亦或其他繳
    費通知單郵寄予異議人，況觀之上開舉發通知單明確記載其
    違規事實、違反條款、應到案日期及處所等情，異議人既已
    當場簽收自難諉以不知，其於事後置之不為查詢、處理，復
    未於應到案期限即九十八年九月二十八日前到案，顯係因可
    歸責於自己之事由致遲誤期日，應自負其不利益之後果，是
    異議人此部分之辯解，亦無可採。從而，異議人之異議尚乏
    其據，原處分機關據以援引上開規定，裁處異議人即受處分
    人罰鍰四千五百元，並記違規點數三點，於法並無違誤，本
    件聲明異議為無理由，應予駁回。
據上論結，應依道路交通案件處理辦法第十九條，裁定如主文。
中    華    民    國    99    年    6     月    30    日
                     交通法庭   法  官  李幼妃
以上正本證明與原本無異
如不服本裁定應於送達後5日內向本院提出抗告狀
                                書記官  廖貞音
中    華    民    國    99    年    6     月    30    日

司法院資訊處製作；財團法人民間司法改革基金會備份。
